【裁判字號】    97,易,115
【裁判日期】    970605
【裁判案由】    竊盜
【裁判全文】
臺灣臺東地方法院刑事判決               97年度易字第115號
公  訴  人  臺灣臺東地方法院檢察署檢察官
被      告  丙○○
                    （現於臺灣臺東看守所另案羈押中）
上列被告因竊盜案件，經檢察官提起公訴（96年度偵字第2753號
），本院判決如下：
    主  文
丙○○竊盜，累犯，處有期徒刑捌月。
    事  實
一、丙○○前於民國95年間因違背安全駕駛案件，經本院以95年
    度東交簡字第204號判決處有期徒刑5月確定，於95年5 月11
    日縮刑期滿執行完畢，猶不知悔改，於同年11月20日凌晨某
    時許，見甲○○所有車牌號碼WR─0160號自用小貨車停放在
    臺東縣臺東市○○路即台九線大南橋南端距東興派出所 300
    公尺處，車上鑰匙置於鎖頭未拔下，無人在場，竟意圖為自
    己不法之所有，逕自以上開鑰匙啟動該自用小貨車，連同將
    放置於該車之高壓噴霧機等物品駛離現場而竊取之。嗣經甲
    ○○報警，經警於同月23日晚間8 時35分許，在丙○○居住
    處即臺東縣太麻里鄉美和村荒野100 號之空地上尋獲該自用
    小貨車，而悉上情。
二、案經臺東縣政府警察局大武分局報告臺灣臺東地方法院檢察
    署檢察官偵查起訴。
    理  由
壹、程序方面：
一、本件被告丙○○所為不利於己之陳述，並無出於強暴、脅迫
    、利誘、詐欺、疲勞訊問、違法羈押或其他不正之方法，亦
    非違反法定障礙事由經過期間不得訊問或告知義務之規定而
    為，依刑事訴訟法第156條第1項、第158條之2規定，應認其
    有證據能力。
二、被告以外之人於偵查中向檢察官所為陳述，除顯有不可信之
    情況者外，得為證據，刑事訴訟法第159條之1第2 項定有明
    文。證人即被害人甲○○、證人賴贏清、廖施愛珠於檢察官
    偵查時具結所為之證述，被告未曾提及檢察官在偵查時，有
    任何不法取供之情形，是客觀上並無顯不可信之情況，則前
    揭證人於偵查中之證言自具有證據能力。
三、被告以外之人於審判外之陳述，雖不符刑事訴訟法第159 條
    之1至第159條之4 之規定，而經當事人於審判程序同意作為
    證據，法院審酌該言詞陳述或書面陳述作成時之情況，認為
    適當者，亦得為證據；當事人、代理人或辯護人於法院調查
    證據時，知有第159條第1項不得為證據之情形，而未於言詞
    辯論終結前聲明異議者，視為有前項之同意，刑事訴訟法第
    159條之5亦有明文。本件證人即被害人甲○○、證人賴贏清
    、廖施愛珠於警詢中所為陳述，及卷附刑案現場測繪圖、贓
    物認領保管單、刑案現場照片、臺東縣警察局車輛尋獲電腦
    輸入單、車籍查詢基本資料表，經本院於審理時予以提示並
    告以要旨，且各經檢察官及被告表示意見，當事人均未於言
    詞辯論終結前對上開證據資料異議，依上開規定，上開證人
    所述及其他證據應具有證據能力。
貳、實體方面：
一、上揭犯罪事實，業據被告於本院審理時坦承不諱，核與證人
    即被害人甲○○、證人賴贏清、廖施愛珠證述之情節大致相
    符，並有刑案現場測繪圖1紙、贓物認領保管單2紙、刑案現
    場照片12張、臺東縣警察局車輛尋獲電腦輸入單、車籍查詢
    基本資料表各1 紙在卷可稽，足認被告之自白與事實相符，
    罪證明確，犯行洵堪認定。
二、核被告所為，係犯刑法第320條第1項之普通竊盜罪。又被告
    前因違背安全駕駛案件，經本院以95年度東交簡字第204 號
    判決處有期徒刑5月確定，於95年5月11日縮刑期滿執行完畢
    ，有臺灣高等法院被告前案紀錄表附卷可稽，其於受有期徒
    刑執行完畢後5 年內故意再犯本件有期徒刑以上刑之罪，應
    依刑法第47條第1 項規定論以累犯，並加重其刑。至起訴書
    依被害人指訴而認該車係在臺東縣臺東市○○路5 段81號前
    失竊，而被告則稱當時在台九線大南橋南端距東興派出所30
    0 公尺處與友人喝酒，該車當時就在該處，其酒醉睡在該車
    上，酒醒後，車子鑰匙在鎖頭處，無人看管，便將該車開走
    而竊取，兩造就該車失竊地點雖有爭執，本院認尚無積極證
    據證明被告在起訴書所載之地點偷竊該車，應以被告自白所
    稱之地點為偷竊地點，併此敘明。爰審酌被告貪圖不法財物
    ，不思正道取財，苟且偷盜，對被害人所生損害非微，兼衡
    被告犯罪後坦承犯行，所竊取之自小貨車業經被害人領回，
    及其犯罪動機、目的、智識程度等一切情狀，量處如主文所
    示之刑，以示懲儆。
據上論斷，應依刑事訴訟法第284條之1、第299條第1項前段，刑
法第320條第1項、第47條第1項，刑法施行法第1條之1第1項、第
2項前段，判決如主文。
本案經檢察官乙○○到庭執行職務。
中    華    民    國    97    年    6     月    5     日
                  刑事第三庭    法  官  蔡玉雪
以上正本證明與原本無異。
如不服本判決應於收受本判決後10日內向本院提出上訴書狀；上
訴書狀應敘述具體理由。未敘述上訴理由者，應於上訴期間屆滿
後20日內向本院補提理由書狀（均須按他造當事人之人數附繕本
）。「切勿逕送上級法院」。
告訴人或被害人對於本判決如有不服，請書具不服之理由狀，請
求檢察官上訴者，其上訴期間之計算係以檢察官收受判決正本之
日期為準。
                                書記官  陳昭穎
中    華    民    國    97    年    6     月    5     日
附錄本案論罪科刑法條全文：
中華民國刑法第320條
意圖為自己或第三人不法之所有，而竊取他人之動產者，為竊盜
罪，處5年以下有期徒刑、拘役或 5 百元以下罰金。
意圖為自己或第三人不法之利益，而竊佔他人之不動產者，依前
項之規定處斷。
前二項之未遂犯罰之。


司法院資訊處製作；財團法人民間司法改革基金會備份。
